【裁判字號】    96,訴,1447
【裁判日期】    970215
【裁判案由】    毒品危害防制條例
【裁判全文】
臺灣桃園地方法院刑事判決              96年度訴字第1447號
公  訴  人  臺灣桃園地方法院檢察署檢察官
被      告  己○○
選任辯護人  徐家福律師
上列被告因毒品危害防制條例案件，經檢察官提起公訴（96年度
偵字第15358 號），本院判決如下：
    主  文
己○○無罪。
    理  由
一、公訴意旨略以：被告己○○於民國96年5 月1 日晚上7 時許
    ，在桃園縣桃園市○○○街之「歐風撞球場」內，向某真實
    年籍不詳，綽號「志鴻」之人購得第一級毒品海洛因及第二
    級毒品甲基安非他命（起訴書誤載為安非他命）後，於96年
    6 月9 日，以新臺幣（下同）3 千元之價格，販售第一級毒
    品海洛因1 小包並附贈第二級毒品甲基安非他命1 小包予丙○○，並以門號0000000000之電話，與丙○○所使用之門號
    0000000000號電話聯絡，約定於同日9 時許，委由真實姓名
    不詳，綽號「罐頭」之人，在桃園縣桃園市○○路之「大鼎
    活蝦」餐廳前交付與丙○○。復於同年6 月24日凌晨2 時許
    ，以相同之價格、方式販售第一級毒品海洛因1 小包附贈第
    二級毒品甲基安非他命1 小包予丙○○。嗣於96年6 月28日
    晚上6 時20分許，被告為臺北縣政府警察局海山分局員警持
    搜索票在桃園縣桃園市○○街270 號查獲，並扣得曾用以裝
    盛海洛因之殘渣袋2 個、曾用以裝盛甲基安非他命之殘渣袋
    1 個、甲基安非他命吸食器1 組、分裝杓1 支、分裝袋6 包
    共570 個等物，因認被告涉犯毒品危害防制條例第4 條第1
    項販賣第一級毒品罪、第8 條第2 項轉讓第二級毒品罪嫌等
    語。
二、按當事人、代理人或辯護人於法院調查證據時，知有刑事訴
    訟法第159 條第1 項不得為證據之情形，而未於言詞辯論終
    結前聲明異議者，視為同意作為證據，刑事訴訟法第159 條
    之5 第2 項定有明文。證人丙○○於警詢、偵查時之陳述、
    證人蕭美惠於偵查中之陳述，雖屬被告以外之人於審判外之
    言詞陳述，惟檢察官、被告及辯護人於本院準備程序中對於
    上開證據之證據能力並無爭執，本院審理中調查該等證據時
    ，又未於言詞辯論終結前聲明異議，顯已同意法院調查該等
    證據，且審酌該等言詞陳述作成時，並無證明力明顯過低或
    證據係違法取得情況，認證人前開言詞陳述亦得為本案證據
    。而本案所引用之卷附書證，經查均無公務員違法取得之證
    據，且檢察官、被告及辯護人均未爭執上開書證之證據能力
    ，自均得作為本案證據，核先敘明。
三、按犯罪事實應依證據認定之，無證據不得認定其犯罪事實，
    又不能證明被告犯罪者，應諭知無罪之判決，刑事訴訟法第
    154 條第2 項、第301 條第1 項定有明文。又按事實之認定
    ，應憑證據，如未能發現相當證據，或證據不足以證明，自
    不能以推測或擬制之方法，以為裁判基礎；在訴訟上用以證
    明事實之證據，須於通常一般之人均不致於有所懷疑，而得
    確信其為真實之程度者，始得據以為有罪之認定，倘其證明
    尚未達到此一程度，而有合理之懷疑性存在，致使無從為有
    罪之確信時，即應為無罪之判決，最高法院40年臺上字第86
    號、76年臺上字第4986號分別著有判例。
四、公訴意旨認被告己○○涉犯販賣第一級毒品罪嫌及轉讓第二
    級毒品罪嫌，無非主要以證人丙○○、蕭美惠之證述、被告
    坦承持有查獲物品之自白、被告使用之0000000000號行動電
    話門號、丙○○使用之0000000000號、0000000000號行動電
    話門號使用人資料、雙向通聯記錄、扣案物品等為論據。訊
    據被告堅詞否認有何販賣第一級毒品及轉讓第二級毒品犯行
    ，並辯稱：我沒有在起訴書所指之時間以販賣海洛因附贈甲
    基安非他命之方式賣毒品給丙○○，我有施用第一級毒品、
    第二級毒品，毒品是跟「歐風撞球場」綽號「志鴻」之人及
    丙○○購買，我不知道丙○○為何說我有賣毒品給他，且都
    是丙○○打我的行動電話聯絡我或是直接到我住處，我的行
    動電話為0000000000、0000000000，丙○○會主動聯絡我，
    問我要不要毒品，我大約1 星期用1 次海洛因，甲基安非他
    命是2 、3 天用1 次等語。
五、經查：
  (一)臺北縣政府警察局海山分局偵查隊警員於96年6 月24日夜間
    10時40分許在臺北縣蘆洲市○○路47號前，因丙○○行跡可
    疑而盤查，當場在丙○○駕駛之車內查獲第一級毒品海洛因
    1 包（淨重0.5490公克，驗餘淨重0.5440公克）、第二級毒
    品甲基安非他命1 包（淨重0.1310公克，驗餘淨重0.1304公
    克），丙○○為警詢問時，遂坦承施用第一級毒品及第二級
    毒品犯行，並證稱所施用之第一級毒品、第二級毒品係於96
    年6 月9 日夜間9 時許、96年6 月24日凌晨2 時許，在桃園
    縣某地中正路大鼎活蝦前向綽號「阿建」的被告己○○所購
    買，均係以買3000元海洛因送1 小包甲基安非他命之方式購
    得等情，業經本院調閱臺灣板橋地方法院檢察署96年度毒偵
    字第4827號丙○○涉嫌違反毒品危害防制條例案全卷屬實（
    該卷第7 至11頁、第13至15頁、第52、53頁），臺北縣政府
    警察局海山分局警員遂認被告涉嫌販賣第一級毒品及轉讓第
    二級毒品罪行，於96年6 月28日夜間6 時20分許至被告位在
    桃園縣桃園市○○街270 號之住處搜索，並扣得曾用來分裝
    海洛因毒品之包裝袋2 個、曾用以分裝甲基安非他命之包裝
    袋1 個、甲基安非他命吸食器1 組、分裝勺1 支、分裝袋6
    包（內有570 個分裝袋）等事實，有本院搜索票、臺北縣政
    府警察局海山分局搜索扣押筆錄、扣押物品目錄表各1 份、
    現場照片4 張在卷可稽（偵卷第13至17頁）。
  (二)被告為警查獲後至本院審理中，均堅詞否認有何販賣第一級
    毒品及轉讓第二級毒品予丙○○之犯行，而證人丙○○於警
    詢、偵查中雖均證稱：我係在96年6 月9 日、6 月24日分別
    在桃園縣某地中正路大鼎活蝦向被告以買1 包海洛因送1 包
    甲基安非他命之方式購得第一級毒品及受贈第二級毒品，並
    由綽號「罐頭」的人交付毒品給我，非由被告本人交付等情
    （偵卷第75至79頁、第93至95頁），惟證人丙○○係因於96
    年6 月24日夜間10時40分許為警查獲持有第一級毒品海洛因
    、第二級毒品甲基安非他命後，為警詢問時始供出於96年6
    月9 日夜間9 時許、96年6 月24日凌晨2 時許，在桃園縣某
    地中正路大鼎活蝦前向綽號「阿建」的被告己○○所購買，
    均係以買3000元海洛因送1 小包甲基安非他命之方式購得等
    情，已如前所述，惟證人丙○○於96年9 月12日為檢察官訊
    問時又供稱：扣案海洛因是我在96年6 月14日左右在桃園市
    ○○路附近向己○○買的，我只有在96年6 月14日取得海洛
    因後施用過1 次海洛因，之後就沒有用了等語（同上卷第36
    頁），於本院審理中又證稱：我是在96年6 月14日、6 月23
    日跟被告買海洛因的，我打電話給被告，請被告看有沒有地
    方可以拿，被告說有，叫我去桃園市○○路與南平路口，買
    海洛因有送1 包安非他命，被告叫綽號「罐頭」的人送毒品
    給我，第2 次也是在同個地點由「罐頭」把毒品交給我，第
    2 次沒有送免費的安非他命給我等語（本院96年12月14日審
    判筆錄第4 至19頁），丙○○先後於警詢、偵查供述及本院
    審理中證述被告販賣海洛因附贈甲基安非他命予丙○○之時
    間均有所不同，且是否2 次均有販賣海洛因附贈甲基安非他
    命之情形，亦前後供述不一，而被告所使用之0000000000行
    動電話，與丙○○使用之0000000000號行動電話門號、0000
    000000號行動電話門號在96年6 月9 日全日、96年6 月24日
    當日丙○○為警查獲前，均未有通聯記錄可循，此有000000
    0000號行動電話雙向通聯紀錄可查（本院卷一第73至201 頁
    ），並無證人丙○○所述向被告購買毒品前以電話先行聯繫
    一事，則丙○○所述向被告購買海洛因附贈甲基安非他命之
    情節是否可信，已有所疑。
  (三)再者，丙○○於96年8 月2 日為檢察官訊問時證稱：我在第
    1 、2 次跟被告拿毒品時，都是用0000000000號電話跟被告
    聯繫等語，復又證稱：0000000000號手機是向「罐頭」借來
    用的等語（偵卷第143 、144 頁），若如證人丙○○所稱係
    由「罐頭」將毒品轉交給丙○○，則丙○○如何能用「罐頭
    」的手機與被告、「罐頭」聯絡交付毒品之事？證人丙○○
    上開所述顯不合常理，且證人即丙○○之配偶蕭美惠於偵查
    中亦證稱：我有1 支0000000000號行動電話，自96年4 月起
    被我先生丙○○拿去用，這支門號現在在丙○○那邊等語（
    偵卷第150 頁），而被告亦否認認識綽號「罐頭」之人，益
    徵丙○○所述被告透過「罐頭」將毒品交付丙○○之情，並
    非實在。至於丙○○使用之0000000000號電話於96年6 月27
    日夜間11時37分、夜間11時43分、6 月28日凌晨零時許、凌
    晨零時11分、凌晨零時44分許傳送多次簡訊至被告使用之手
    機，有被告手機照片10張可佐（偵卷第23至27頁），惟證人
    丙○○於偵查中已證稱：我因為被警察查獲，所以警察要我
    將被告釣出來，所以故意傳很多簡訊給被告，但被告都沒有
    被釣出來等語（偵卷第93至94頁），該部分丙○○欲向被告
    購買毒品所傳送之簡訊，顯難作為本案證明被告販賣第一級
    毒品及轉讓第二級毒品毒品之佐證，亦難以推斷證人丙○○
    於查獲前與被告之電話聯繫均係與購買毒品相關聯。
  (四)證人丙○○於本院審理中證稱：我記得跟被告買2 次毒品，
    只知道是6 月份，日期是我隨便講的等語（同上審判筆錄第
    19頁），衡之丙○○係在96年6 月24日夜間為警查獲持有、
    施用毒品，而丙○○前所供稱之96年6 月24日向被告買海洛
    因附贈甲基安非他命，既是為警查獲當日發生之事，丙○○
    豈會忘記向被告買毒之時間？再者，丙○○於警詢、本院審
    理中均證稱知悉被告住處，也曾去過被告住處等情，而證人
    即被告姐姐庚○○於本院審理中亦證稱：丙○○常常到同德
    六街158 巷26號2 樓住處找被告，都是我開門讓丙○○進來
    的（本院卷一第223 頁）、證人即被告姐姐前夫甲○○、被
    告友人乙○○、丁○○、戊○○於本院審理中均證稱：認識
    丙○○，有在被告住處看過綽號「小林」的丙○○等語（本
    院卷一第238 、268 、276 、283 頁），則丙○○既知悉被
    告住處，如欲向被告購買海洛因，自可前往被告住處拿取毒
    品即可，卻反而約在隱蔽性不佳之路邊，由不熟悉之人「罐
    頭」交貨，增加遭警查獲之風險？證人丙○○上開所述向被
    告購買毒品之情節均有異於常情，難以採信。又依證人庚○○於本院審理中證稱：我有看過被告與丙○○在被告房間吸
    毒，被告的毒品是由丙○○供應，因為被告常常跟我借錢，
    都是在丙○○來的時候，後來有1 次我有看到丙○○拿1包
    東西給被告，被告跟我說是安非他命，我前後看過丙○○賣
    過毒品給被告約5 、6 次，印象最深的是96年5 月1 日幫甲○○農曆生日慶生、6 月10日幫媽媽慶生看到的等語（本院
    卷一第223 至23 7頁），證人甲○○於本院審理中證稱：我
    有看過丙○○賣毒品給被告2 次，1 次是我農曆生日，在同
    德六街住處2 樓，1 次是在被告莊敬路住處3 樓（應為莊二
    街之誤），我去被告房間看到被告與丙○○在交易毒品，被
    告拿錢給丙○○，丙○○就交1 小包東西給被告等語（本院
    卷一第23 7至243 頁）、證人即被告同居女友乙○○於本院
    審理中證稱：我有施用海洛因、安非他命，毒品來源是向綽
    號「小林」的丙○○買的等語（本院卷一第267 至276 頁）
    、證人戊○○、丁○○於本院審理中亦證稱：有在被告住處
    看過丙○○把毒品賣給被告等情（本院卷一第276 至285 頁
    ），且被告確曾有施用第二級毒品送觀察勒戒之情形，此次
    為警查獲後，亦經採尿送請檢驗，確認被告於查獲前有施用
    第二級毒品甲基安非他命之情形，有臺灣高等法院被告前案
    紀錄表、臺北縣政府警察局海山分局毒品危害防制條例被移
    送者姓名暨代碼對照表、臺灣檢驗科技股份有限公司濫用藥
    物尿液檢驗報告等資料在卷可參（本院卷第4 至7 頁、第43
    頁、偵卷第22頁），均與被告辯稱毒品是丙○○販賣予被告
    施用之情節相合；且觀之被告為警查獲後，在被告桃園縣桃
    園市○○街270 號住處搜索，除扣得曾用來分裝海洛因毒品
    之包裝袋2 個、曾用以分裝甲基安非他命之包裝袋1 個、甲
    基安非他命吸食器1 組、分裝勺1 支、分裝袋6 包（內有57
    0 個分裝袋）等與施用毒品相關證物，然並無扣得任何海洛
    因或甲基安非他命等毒品，甚或可疑為販賣毒品所用之電子
    秤、帳冊等物品，因之實難僅憑證人丙○○前後矛盾且不合
    情理之證述，遽認被告有在96年6 月9 日、6 月24日以販賣
    海洛因附贈甲基安非他命之方式，先後2 次販賣第一級毒品
    海洛因及轉讓第二級毒品甲基安非他命予丙○○之犯罪行為
    。
六、綜上所述，證人丙○○所述前後不一而有瑕疵，且難認與事
    實相符，自不足以採為本案被告論罪之依據，而被告與丙○○之電話通聯記錄、扣案物品、證人蕭美惠所述亦不足認定
    被告有販賣第一級毒品及轉讓第二級毒品予丙○○之行為，
    此外復查無其他積極證據足資認定被告有販賣第一級毒品及
    轉讓第二級毒品之犯行，本件不能證明被告犯罪，即應為被
    告無罪之諭知。
據上論斷，應依刑事訴訟法第301 條第1 項，判決如主文。
本案經檢察官徐文豪到庭執行職務。
中    華    民    國    97    年    2     月    15    日
                  臺灣桃園地方法院刑事第四庭
                      審判長法  官    黃斯偉
                            法  官    張淑華
                            法  官    蘇昭蓉
以上正本證明與原本無異。
如不服本判決，應於判決送達後10日內向本院提出上訴狀（應附
繕本），其未敘述上訴理由者，應於上訴期間屆滿後20日內補提
理由書狀於本院，上訴於臺灣高等法院。
                            書記官    黃俊燁
中    華    民    國    97    年    2     月    15    日


司法院資訊處製作；財團法人民間司法改革基金會備份。
